【裁判字號】    99,抗,113
【裁判日期】    990809
【裁判案由】    聲明異議
【裁判全文】
臺灣高等法院臺南分院民事裁定  99年度抗字第113號
抗  告  人
即 債權 人  泓廷商務法律事務所
法定代理人  甲○○  同上
相  對  人
即 債務 人  開立工程股份有限公司
法定代理人
即 清算 人  李鳳  律師
上列抗告人因與相對人間聲明異議事件，對於中華民國99年6月
2日臺灣臺南地方法院所為裁定（99年度執事聲字第62號），提
起抗告，本院裁定如下：
    主  文
抗告駁回。
抗告程序費用由抗告人負擔。
    理  由
一、抗告意旨略以：抗告人於民國（下同）99年4月22日收到臺
    灣臺南地方法院（下稱臺南地院）民事執行處99年4月15日
    99年度司執字第12110號裁定，以抗告人未繳納執行費用新
    台幣（下同）28,042元為由，駁回抗告人強制執行之聲請，
    抗告人隨即提出異議，惟遭臺南地院民事庭以99年度執聲事
    字第62號裁定駁回在案。本件強制執行事件與臺南地院96年
    度執字第13989號強制執行事件（以下簡稱前案）之執行名
    義固有不同（前案為支付命令，本件為和解筆錄），惟確係
    屬同一債權，只因前案所執之支付命令執行名義未合法送達
    債務人，未有效成立，前案執行法院因而駁回前案強制執行
    之聲請，惟異議人既已於前案繳納執行費用，則於本件執行
    事件自無庸再行繳納，原裁定以異議人未繳納執行費用而駁
    回異議人強制執行之聲請，並無理由，為此，爰提起本件抗
    告，請求廢棄原裁定云云。
二、按聲請強制執行，應依強制執行法第28條之2第1項之規定繳
    納強制執行費用，此為必要具備之程式；又聲請強制執行不
    合程式或不備其他要件，其情形可以補正，經定期命補正而
    未補正者，法院應以裁定駁回之，強制執行法第30條之1準
    用民事訴訟法第249條第1項第6款定有明文。查本件司法事
    務官於99年3月5日函命抗告人補正執行費用28,042元，該函
    業已於同年3月10日合法送達抗告人，有送達證書乙紙（見
    原審99年度司執字第12110號卷第22頁）附卷可稽，司法事
    務官乃於同年4月15日以抗告人迄未繳納執行費為由，駁回
    抗告人本件強制執行之聲請，嗣再經原審法院以原裁定駁回
    其對於司法事務官上開裁定異議之聲明等情，經核均於法並
    無不合。
三、抗告人雖主張依88年司法業務研究會第37期法律問題研討會
    審核結論，同一債權雖前後以不同執行名義聲請強制執行，
    或法院依強制執行法第27條規定發給債權人債權憑證後，債
    權人再持該憑證聲請執行，因請求實現之債權則同一，自無
    庸重複計徵執行費等語（見本院卷第2至3頁），然查，前案
    執行係因其執行名義並非合法有效，有違強制執行執行名義
    法定原則，而遭裁定駁回強制執行之聲請，同時裁定聲請程
    序費用由債權人（即本件抗告人）負擔，該裁定亦已確定在
    案，有原審96年度執字第13989號裁定及送達證書影本乙紙
    （見原審99年度司執字第12110號卷第31至32頁）在卷可佐
    ，是前案執行費用已確定由抗告人負擔。嗣抗告人再以和解
    筆錄為執行名義聲請本件強制執行，縱屬同一債權，自仍應
    繳納執行費用，本件情形與前揭司法業務研究會設題情形（
    即前後案執行均係基於合法有效之執行名義）尚有不同，自
    難加以援引而遽為有利於抗告人之認定。
四、綜上所述，抗告人主張「前案已繳納強制執行費用，本件執
    行名義雖與前案不同，惟債權係屬同一，自無庸重複計徵執
    行費」為由，聲明異議，經執行法院司法事務官以99年度司
    執字第12110號裁定駁回，嗣再經原審法院以原裁定認抗告
    人既經合法通知補正後，仍未於期限內補行繳納執行費，故
    依上開規定駁回強制執行之聲請，經核認事用法，均無不合
    。抗告人抗告意旨仍執陳詞，指摘原裁定不當，求予廢棄，
    非有理由，應予駁回。
五、據上論結，本件抗告為無理由，應依強制執行法第30條之1
    、民事訴訟法第495條之1第1項、第449條第1項、第95條、
    第78條，裁定如主文。
中    華    民    國    99    年    8    月    9     日
                  民事第三庭    審判長法  官  黃崑宗
                                      法  官  蘇重信
                                      法  官  王浦傑
上為正本係照原本作成。
不得再抗告。
中    華    民    國    99    年    8     月    10    日
                                      書記官  廖英琇

司法院資訊處製作；財團法人民間司法改革基金會備份。
